【裁判字號】    97,重上更(一),25
【裁判日期】    970520
【裁判案由】    確認本票債權不存在等
【裁判全文】
臺灣高等法院民事裁定              97年度重上更(一)字第25號
    上  訴  人  中天電視股份有限公司
    法定代理人  戊○○
    訴訟代理人  林瑤律師
                蕭秀玲律師
                陳仕振律師
    被 上訴 人  中央租賃股份有限公司
    法定代理人  丙○○
    被 上訴 人  合作金庫商業銀行股份有限公司城東分公司
    法定代理人  丁○○
    承當訴訟人  臺灣金聯資產管理股份有限公司 (即合作金庫
                商業銀行城東分公司承當訴訟人 )
    法定代理人  甲○○
    訴訟代理人  張國清律師
    被 上訴 人  高雄銀行股份有限公司臺北分公司
    法定代理人  乙○○
    訴訟代理人  李文輝律師
上列當事人間確認本票債權不存在等事件，本院裁定如下:
    主  文
本件應由臺灣金聯資產管理股份有限公司代合作金庫商業銀行股
份有限公司城東分公司承當訴訟。
    理  由
一、按訴訟繫屬中為訴訟標的之法律關係，雖移轉於第三人，於
    訴訟無影響。但第三人如經兩造同意，得聲請代當事人承當
    訴訟。僅他造不同意者，移轉之當事人或第三人得聲請法院
    以裁定許第三人承當訴訟，民事訴訟法254條第1項、 第2項
    定有明文。
二、經查合作金庫商業銀行股份有限公司（下稱合作金庫）與
    臺灣金聯資產管理股份有限公司（下稱臺灣金聯公司）已於
    本案訴訟繫屬中之民國94年12月15日，簽訂不良債權讓與契
    約書，由合作金庫將其對借款人中央租賃股份有限公司及其
    連帶保證人、擔保物提供人之本金暨相關利息、違約金、墊
    付費用等債權，以及擔保物權和其他從屬之權利一併讓與臺
    灣金聯公司，其中包含本案訴訟標的之7紙本票法律關係，
    並依金融機構合併法第15條第1項第1款、第18條第3項之規
    定，以公告方式代債權讓與之通知，臺灣金聯公司爰聲請代
    合作金庫承當訴訟，此有聲請狀、債權讓與證明書及95年3
    月31日民眾日報第21版所刊登合作金庫公告可稽（本院重上
    更(一)字卷第19背面、27、28頁），合作金庫業具狀表示同意
    臺灣金聯公司承當訴訟（本審卷第81、82頁），上訴人雖以
    臺灣金聯公司係受讓合作金庫對於中央租賃股份有限公司之
    借款本金及利息債權，不同於本件訴訟標的之法律關係為票
    款債權為由，表示不同意臺灣金聯公司承當訴訟，然合作金
    庫已將上開7紙本票及其退票理由單交付臺灣金聯公司，亦
    據臺灣金聯公司提出本票及其退票理由單為證，則其等主張
    彼此間讓與本票債權，應為可採，故由臺灣金聯公司承當本
    件訴訟，經核並無不可，爰依民事訴訟法第254條第2項規定
    ，裁定如主文。
中    華    民    國    97    年    5    月    20    日
                    民事第九庭
                        審判長法  官 黃熙嫣
                              法  官 林玲玉
                              法  官 陳玉完
正本係照原本作成。
如不服本裁定，應於收受送達後10日內向本院提出抗告狀，並應
繳納抗告費新台幣１千元。
中    華    民    國    97    年    5     月    23    日
                              書記官 鎖瑞嶺


司法院資訊處製作；財團法人民間司法改革基金會備份。
